臺灣高雄地方法院刑事判決           100年度審訴字第2261號
公  訴  人  臺灣高雄地方法院檢察署檢察官
被      告  趙聰明
上列被告因毒品危害防制條例案件，經檢察官提起公訴（起訴案
號：100 年度偵字第20358 號），被告就被訴事實為有罪之陳述
，本院依簡式審判程序審理，判決如下：
    主  文
趙聰明施用第一級毒品，累犯，處有期徒刑捌月。又持有第一級
毒品，累犯，處有期徒刑參月，扣案之第一級毒品海洛因壹包（
含袋，檢驗後淨重零點零肆肆公克）沒收銷燬。應執行有期徒刑
玖月，扣案之第一級毒品海洛因壹包（含袋，檢驗後淨重零點零
肆肆公克）沒收銷燬。
    事  實  及  理  由
一、犯罪事實：
    趙聰明前因施用毒品案件，經臺灣屏東地方法院（下稱「屏
    東地院」）裁定送觀察、勒戒後，因認有繼續施用之傾向，
    再經該院以裁定令入戒治處所施以強制戒治，嗣於民國97年
    4 月28日停止處分出所而執行完畢，並經臺灣屏東地方法院
    檢察署檢察官以97年度戒毒偵字第43號不起訴處分確定。另
    前因竊盜案件，經屏東地院以93年度簡字第1671號、94年度
    簡字第421 號判處有期徒刑3 月、6 月確定，嗣經裁定合併
    定應執行有期徒刑8 月確定，於95年12月1 日縮刑期滿執行
    完畢。詎仍不知悔改，於前開強制戒治執行完畢釋放後5 年
    內，(一)復基於施用第一級毒品海洛因之犯意，於100 年6 月
    12日7 時許，在高雄市○○區○○路田單營區旁，以將海洛
    因摻水加入針筒後注射之方式，施用第一級毒品海洛因1 次
    。(二)另基於持有第一級毒品海洛因之犯意，於100 年6 月12
    日16時30分許，在高雄市林園區○○○路之林園國中旁，以
    新臺幣40 0元之代價，向年籍不詳綽號「阿南」之成年男子
    購買第一級毒品海洛因1 包（含袋，檢驗後淨重0.044 公克
    ）而持有。嗣於100 年6 月12日17時45分許，其在高雄市○
    ○區○○路140 之50號前，因行跡可疑為警攔檢，趙聰明於
    有偵查犯罪權限之機關及公務員發覺其犯罪前，主動交付其
    置於褲子右側口袋之上開尚未施用之第一級毒品海洛因1 包
    予警方查扣，並自承其上述施用第一級毒品犯行，經其同意
    後採尿送驗，結果呈嗎啡、可待因陽性反應。
二、證據名稱：
    被告趙聰明於本院審理時之自白，高雄市政府警察局林園分
    局查獲毒品案件嫌疑人代號與真實姓名對照表（代號：林偵
    0250）、臺灣檢驗科技股份有限公司100 年6 月27日濫用藥
    物尿液檢驗報告、高雄市立凱旋醫院100 年7 月5 日濫用藥
    物成品檢驗鑑定書各1 紙，高雄市政府警察局林園分局昭明
    派出所扣押筆錄暨扣押物品目錄表1 份，扣案之第一級毒品
    海洛因壹包（含袋，檢驗後淨重0.044 公克），臺灣高等法
    院被告前案紀錄表。
三、核被告上開所為，分別係犯毒品危害防制條例第10條第1項
    施用第一級毒品罪及同條例第11條第1 項持有第一級毒品罪
    。被告持有第一級毒品後，進而施用，就其持有所施用之第
    一級毒品海洛因部分，其持有之低度行為應被施用高度行為
    所吸收，不另論其該部分之持有第一級毒品罪。被告所犯上
    開2 罪，犯意各別，行為互殊，應予分論併罰。被告有如前
    開犯罪科刑及執行紀錄，此有臺灣高等法院被告前案紀錄表
    1 份在卷可稽，其前受徒刑之執行完畢後，5 年以內故意再
    犯本件有期徒刑以上之2 罪，均為累犯，應依刑法第47條第
    1 項之規定，各加重其刑。被告於遭警查獲後，乃於有偵查
    犯罪權限之機關及公務員發覺其犯罪前，主動交付持有之第
    一級毒品海洛因1 包（含袋，檢驗後淨重0.040 公克）予警
    查扣，並自承其上述施用第一級毒品之犯罪事實，是被告此
    舉當認合於自首要件，爰依刑法第62條前段規定，就上開2
    罪均減輕其刑。被告所犯上開2 罪，均有上述加重及減輕事
    由，應依刑法第71條第1 項先加後減之。
四、爰審酌被告前經強制戒治執行完畢釋放後，仍未能徹底戒絕
    毒品，再犯本件施用毒品罪，顯見其自制力不足，惟念所犯
    施用毒品罪乃屬戕害自身身心健康行為，且其犯後已坦認犯
    行，並斟酌持有毒品之數量等一切情狀，分別量處如主文所
    示之刑，並定應執行刑。扣案之白色粉末1 包（含袋，檢驗
    後淨重0.044 公克），確屬第一級毒品海洛因無訛，此有高
    雄市立凱旋醫院100 年7 月5 日之濫用藥物成品檢驗鑑定書
    在卷可稽，且包裝袋亦與毒品難以析離，應視同毒品，爰依
    毒品危害條例第18條第1 項前段之規定，宣告沒收銷燬。另
    送驗耗損部分，因已滅失，爰不宣告沒收銷燬之，附此敘明
    。
據上論斷，應依刑事訴訟法第273 條之1 第1 項、第299 條第1
項前段、第310 條之2 、第454 條第1 項，毒品危害防制條例第
10條第1 項、第11條第1 項、第18條第1 項前段，刑法第11條、
第47條第1 項、第62條前段、第51條第5 款，判決如主文。
本案經檢察官余彬誠到庭執行職務。
中    華    民    國    100   年    8     月  31      日
                  刑事第十庭  法  官  顏銀秋
以上正本證明與原本無異。
如不服本判決應於收受送達後10日內向本院提出上訴書狀，並應
敘述具體理由；如未敘述上訴理由者，應於上訴期間屆滿後20日
內向本院補提理由書（均須按他造當事人之人數附繕本）「切勿
逕送上級法院」。
中    華    民    國   100    年    8     月    31    日
                              書記官  林豐富
附錄論罪科刑法條
毒品危害防制條例第10條第1 項（施用第一級毒品罪）
施用第一級毒品者，處6月以上5年以下有期徒刑。
毒品危害防制條例第11條第1項（持有第一級毒品罪）
持有第一級毒品者，處 3 年以下有期徒刑、拘役或新臺幣 5 萬
元以下罰金。